---
title: "mineDatos_Work"
author: "Nicolas Delgado"
date: "2023-08-26"
output: html_document
---

```{r setup, include=FALSE}
#knitr::opts_chunk$set(echo = TRUE)
```

```{r}
#install.packages("readr")  # Si aún no tienes la librería
library(readr)

url_1 <- 'https://raw.githubusercontent.com/NicoD920/mineData_Work/main/data/parte_1.csv'
url_2 <- 'https://raw.githubusercontent.com/NicoD920/mineData_Work/main/data/parte_2.csv'
url_3 <- 'https://raw.githubusercontent.com/NicoD920/mineData_Work/main/data/parte_3.csv'
url_4 <- 'https://raw.githubusercontent.com/NicoD920/mineData_Work/main/data/parte_4.csv'
url_5 <- 'https://raw.githubusercontent.com/NicoD920/mineData_Work/main/data/parte_5.csv'
url_6 <- 'https://raw.githubusercontent.com/NicoD920/mineData_Work/main/data/parte_6.csv'
url_7 <- 'https://raw.githubusercontent.com/NicoD920/mineData_Work/main/data/parte_7.csv'
url_8 <- 'https://raw.githubusercontent.com/NicoD920/mineData_Work/main/data/parte_8.csv'
url_9 <- 'https://raw.githubusercontent.com/NicoD920/mineData_Work/main/data/parte_9.csv'
data_1 <- read.csv(url_1, stringsAsFactors = FALSE,sep=",", encoding="UTF-8")
data_2 <- read.csv(url_2, stringsAsFactors = FALSE,sep=",", encoding="UTF-8")
data_3 <- read.csv(url_3, stringsAsFactors = FALSE,sep=",", encoding="UTF-8")
data_4 <- read.csv(url_4, stringsAsFactors = FALSE,sep=",", encoding="UTF-8")
data_5 <- read.csv(url_5, stringsAsFactors = FALSE,sep=",", encoding="UTF-8")
data_6 <- read.csv(url_6, stringsAsFactors = FALSE,sep=",", encoding="UTF-8")
data_7 <- read.csv(url_7, stringsAsFactors = FALSE,sep=",", encoding="UTF-8")
data_8 <- read.csv(url_8, stringsAsFactors = FALSE,sep=",", encoding="UTF-8")
data_9 <- read.csv(url_9, stringsAsFactors = FALSE,sep=",", encoding="UTF-8")


# Crear una lista con todos los DataFrames
data_frames <- list(data_1, data_2, data_3, data_4, data_5, data_6, data_7, data_8, data_9)

# Unir todos los DataFrames en uno solo
df <- do.call(rbind, data_frames)
```


#Una vez cargado el df

```{r}

head(df)

```

```{r}

summary(df)

```
```{r}

# Supongamos que "df" es tu DataFrame
df <- subset(df, select = -review_profilename)

```


```{r}

bre_name <- unique(df$brewery_name)
b_style <- unique(df$beer_style)
b_name <- unique(df$beer_name)

```

```{r}

# Supongamos que tienes un DataFrame llamado "df" y una columna llamada "variable_categorica"
# que contiene las variables categóricas no ordenadas

# Obtener niveles únicos y asignar valores numéricos únicos
#niveles_unicos_breweryname <- unique(df$brewery_name)
#valores_numericos_breweryname <- seq_along(niveles_unicos)

# Crear un data frame con la correspondencia
#correspondencia_df_breweryname <- data.frame(categoria = niveles_unicos, valor_numerico = valores_numericos)

# Reemplazar la columna categórica por la columna numérica en el DataFrame original
#df$brewery_name <- correspondencia_df_breweryname$valor_numerico[match(df$variable_categorica, correspondencia_df_breweryname$categoria)]
```

```{r}

# Obtener niveles únicos y asignar valores numéricos únicos
niveles_unicos_breweryname <- unique(df$brewery_name)
valores_numericos_breweryname <- seq_along(niveles_unicos_breweryname)

# Crear un data frame con la correspondencia
correspondencia_df_breweryname <- data.frame(categoria = niveles_unicos_breweryname, valor_numerico = valores_numericos_breweryname)

# Reemplazar la columna categórica por la columna numérica en el DataFrame original
df$brewery_name <- correspondencia_df_breweryname$valor_numerico[match(df$brewery_name, correspondencia_df_breweryname$categoria)]


```

```{r}


# Obtener niveles únicos y asignar valores numéricos únicos
niveles_unicos_beerstyle <- unique(df$beer_style)
valores_numericos_beerstyle <- seq_along(niveles_unicos_beerstyle)

# Crear un data frame con la correspondencia
correspondencia_df_beerstyle <- data.frame(categoria = niveles_unicos_beerstyle, valor_numerico = valores_numericos_beerstyle)

# Reemplazar la columna categórica por la columna numérica en el DataFrame original
df$beer_style <- correspondencia_df_beerstyle$valor_numerico[match(df$beer_style, correspondencia_df_beerstyle$categoria)]


```

```{r}

# Obtener niveles únicos y asignar valores numéricos únicos
niveles_unicos_beername <- unique(df$beer_name)
valores_numericos_beername <- seq_along(niveles_unicos_beername)

# Crear un data frame con la correspondencia
correspondencia_df_beername <- data.frame(categoria = niveles_unicos_beername, valor_numerico = valores_numericos_beername)

# Reemplazar la columna categórica por la columna numérica en el DataFrame original
df$beer_name <- correspondencia_df_beername$valor_numerico[match(df$beer_name, correspondencia_df_beername$categoria)]


```

```{r}
columnas <- names(df)
print(columnas)
```
#Sabemos que las variables categoricas son "beer_name" (2), "beer_style"(7) y "brewery_name"(10)
#Además tenemos vectores "niveles_unicos_beername", "niveles_unicos_beerstyle" y "niveles_unicos_brewery_name" que contienen la información de a que valor corresponde cada variable categorica, esto es para el posterior analisis, además que es importante diferenciarlo dada la intención de estandarizar los valores posteriormente, obviamente no estandarisaremos las variables categoricas

```{r}



```
